臺灣臺中地方法院刑事裁定
111年度聲字第1487號
聲  請  人  臺灣臺中地方檢察署檢察官
受  刑  人  王敏環



上列聲請人因受刑人數罪併罰有二裁判以上，聲請定其應執行之
刑（110 年度執字第7837號、111年度執聲字第1019號），本院
裁定如下：
    主  文
王敏環犯如附表所示各罪所處之刑，應執行有期徒刑拾貳年陸月
。
    理  由
一、聲請意旨略以：受刑人王敏環（下稱受刑人）因偽造有價證
    券等數罪，先後經判決確定如附表所示，應依刑法第53條及
    第51條第5款、第50條第1項但書第1款、第2項，定其應執行
    之刑，爰依刑事訴訟法第477條第1項規定，聲請裁定等語。
二、按數罪併罰，有二裁判以上者，依刑法第51條之規定，定其
    應執行之刑。數罪併罰，分別宣告其罪之刑，如宣告多數有
    期徒刑者，於各刑中之最長期以上，各刑合併之刑期以下，
    定其刑期。但不得逾30年（刑法第53條、第51條第5款參照
    ）。另依刑法第50條第1項但書第1款、第2項規定，裁判確
    定前犯數罪，有得易科罰金之罪與不得易科罰金之罪情形，
    除受刑人請求檢察官聲請定應執行刑，依第51條規定定之者
    外，不併合處罰。而所謂「裁判確定前」，應以各罪中最先
    裁判確定案件之確定時為準，換言之，必須其他各罪之犯罪
    行為時，均在最先1罪判決確定前始符合數罪併罰之條件。
    只要所犯各罪均符合最先1罪裁判確定前所犯，即應由執行
    檢察官聲請犯罪事實最後判決之法院定其各罪之應執行刑；
    而所稱「最先裁判確定案件之確定時」，是包括確定日當日
    所犯之罪，是如後罪之犯罪日期與確定日同一天，仍合於判
    決確定前犯罪之要件，應准定執行刑（中華民國九十六年罪
    犯減刑條例第2條規定犯罪時間在96年4月24日以前者方得適
    用，而依辦理該減刑案件應行注意事項第7條規定，亦包括2
    4日當日之犯罪）。復按定應執行刑，不僅攸關國家刑罰權
    之行使，於受刑人之權益亦有重大影響，除顯無必要或有急
    迫情形外，法院於裁定前，允宜予受刑人以言詞、書面或其
    他適當方式陳述意見之機會，程序保障更加周全（最高法院
    刑事大法庭110年度台抗大字第489號裁定意旨參照）。再者
    ，數罪併罰中之一罪，依刑法規定得易科罰金，若因與不得
    易科之他罪併合處罰結果，而不得易科罰金時，原可易科部
    分所處之刑，亦無庸為易科折算標準之記載，司法院大法官
    會議釋字第144 號解釋可資參照，合先敘明。
四、經查本件受刑人因犯如附表所示之罪，經法院判處如附表所
    示之刑，均已確定在案，此有上開案件之相關判決書及臺灣
    高等法院被告前案紀錄表附卷可稽。而受刑人所犯如附表編
    號1號所示之罪，為得易科罰金之罪，附表編號2至6則為不
    得易科罰金之罪，依刑法第50條第1 項但書之規定，原不得
    併合處罰。然查，然檢察官之聲請係應受刑人之請求而提出
    ，此有卷附受刑人王敏環之110 年7月21日卷附臺灣臺中地
    方檢察署刑法第50條第1 項但書案件是否請求定應執行刑調
    查表1 份在卷可稽，合於刑法第50條第2 項之規定，是本件
    受刑人顯已自行衡量後，選擇合併定應執行刑，而失其原得
    易刑處分之利益，換取因併合處罰可能享有限制加重刑罰之
    恤刑利益。茲聲請人聲請定其應執行之刑，本院審認其聲請
    厥為正當，且本院就檢察官前揭聲請事項，業已書面通知受
    刑人於文到5日內具狀陳述意見，並囑託法務部○○○○○○○○○長
    官於民國111年5月13日由受刑人簽收送達，該函文已合法送
    達，有本院送達證書可佐，復經受刑人於民國111年5月18日
    具狀表示狀「請考量其年齡及執行期間長短，且對被害人或
    家人均有深切悔悟，請求從輕量刑，給予受刑人日後對被害
    人或家人有補償之機會等情」等語，斟酌院斟酌其犯罪犯罪
    期間及罪質、類型、手段，違反法規範義務目的與程度、對
    被告懲戒與教化預期效用、比例原則，及徵以如附表編號4
    至6所示之各罪，前經先行合併定其應執行之刑為有期徒刑5
    年10月確定，俟後，併與如附表編號1至3所示之罪，再定其
    應執行之刑，是如附表編號4至6所示部分前所定應執行之刑
    ，屬於法院內部界限原則等情，爰依法定其應執行之刑。至
    於上開得易科罰金之刑與不得易科罰金之刑，併合處罰，依
    前開說明，無庸更諭知易科罰金之折算標準，併此說明。
五、據上論斷，應依刑事訴訟法第477條第1項，刑法第50條第2
    項、第51條第5款、第53條，裁定如主文。
中　　華　　民　　國　　111 　年　　7 　　月　　31　　日
                  刑事第一庭    法  官  張德寬
上正本證明與原本無異。
如不服本裁定，應於送達後五日內，向本院提出抗告狀。
                                書記官  廖鳳美
中　　華　　民　　國　　111 　年　　8 　　月　　1 　　日

附表：受刑人王敏環定應執行刑案件一覽表
 編          號           1          2          3  罪          名  詐欺 偽造有價證券 偽造有價證券  宣    告    刑  有期徒刑4月（如易科罰金以銀元300元即新臺幣900元折算1日） 有期徒刑5年8月 有期徒刑4年  犯  罪  日  期  85年4月至同年5月間、 85年5月間 84年2月20日、84年2月27日至同年8月31日止、84年4月至同年9月18日間  88年3月22日至同年10月20日 偵查（自訴）機關年　 度　 案　號  高雄地檢97年度偵緝字第2218號 新竹地檢84年度偵字第9114號等 臺中地檢109年度偵緝字第952號 最  後     事實審 法    院 高雄地院 臺灣高院 臺中地院  案    號 98年度審簡字第351號 109年度上訴字第1292號 109年度訴字第2202號   判決日期 98年6月1日 109年6月10日 110年1月28日 確  定   判  決 法    院 高雄地院 臺灣高院 臺中地院  案    號 98年度審簡字第351號 109年度上訴字第1292號 109年度訴字第2202號  判    決確定日期 98年6月29日 109年7月20日 110年3月9日 是否得為易科罰金之案件  是 否 否 合於96年罪犯減刑條例  不合（減刑條例前通緝，於96年12月31日後才緝獲） 不合（減刑條例前通緝，於96年12月31日後才緝獲） 不合（宣告刑逾有期徒刑1年6月）   備       註  高雄地檢98年度執第13439號（已執畢）（如易科罰金以銀元300元即新臺幣900元折算1日） 新竹地檢109年度執字第3649號 臺中地檢110年度執字第3710號 

 編          號           4          5          6  罪          名  偽造有價證券 詐欺 偽造文書  宣    告    刑  有期徒刑4年2月 有期徒刑2年 有期徒刑1年2月  犯  罪  日  期  94年12月19日及95年1月3日、94年12月24日至95年7月22日 94年11月30日、95年1月25日、95年1月20日 94年5月13日、94年6月1日、95年1月上旬至1月16日 偵查（自訴）機關年　 度　 案　號  臺中地檢102年度偵緝字第700至703號 臺中地檢102年度偵緝字第700至703號等 臺中地檢102年度偵緝字第700至703號 最  後     事實審 法    院 臺中地院 臺中地院 臺中地院  案    號 108年度訴緝字第208號 108年度訴緝字第208號 108年度訴緝字第208號  判決日期 110年4月21日 110年4月21日 110年4月21日 確  定   判  決 法    院 臺中地院 臺中地院 臺中地院  案    號 108年度訴緝字第208號 108年度訴緝字第208號 108年度訴緝字第208號  判    決確定日期 110年5月18日 110年5月18日 110年5月18日 是否得為易科罰金之案件  否 否 否 合於96年罪犯減刑條例  不合（減刑條例前通緝，於96年12月31日後才緝獲） 不合（減刑條例前通緝，於96年12月31日後才緝獲） 不合（減刑條例前通緝，於96年12月31日後才緝獲）   備       註  臺中地檢110年度執字第7837號（編號4至6應執行有期徒刑5年10月）